臺灣桃園地方法院刑事判決
110年度原交簡上字第31號
上  訴  人  
即  被  告  林麗華



指定辯護人  本院公設辯護人彭詩雯  
上列上訴人即被告因公共危險案件，不服本院中華民國110年9月
4日110年度壢原交簡字第207號刑事簡易判決（檢察官聲請簡易
判決處刑案號：110年度速偵字第2960號），提起上訴，本院管
轄之第二審合議庭判決如下： 
    主  文
上訴駁回。 
    事  實
一、林麗華於民國110年7月14日晚間9時許，在其斯時位於桃園
    市○○區○○○街0號4樓住處飲酒，而有吐氣所含酒精濃度達每
    公升0.25毫克以上情形，其明知駕駛人服用酒類後，不得駕
    駛動力交通工具，仍於飲酒後之110年7月15日上午5時30分
    許，騎乘車牌號碼000-000號普通重型機車外出購買早餐，
    旋即返回上揭住處，復於110年7月15日上午7時許，騎乘上
    開機車外出，迨110年7月15日上午7時40分許，終因酒後駕
    車導致注意力、操控力下降，在桃園市中壢區龍昌路與龍川
    五街口，不慎與李玉娟駕駛之車牌號碼0000-00號自小客車
    發生碰撞，警方據報前往現場處理，於110年7月15日上午7
    時59分許，經警方測得其吐氣所含酒精濃度為每公升1.967
    毫克而查獲。 
二、案經桃園市政府警察局中壢分局移送臺灣桃園地方檢察署檢
    察官偵查後聲請以簡易判決處刑。
    理  由
一、本案所引用之供述及非供述證據，經本院依法踐行調查證據
    程序，檢察官、被告林麗華、辯護人均不爭執各該證據之證
    據能力，且亦查無依法應排除其證據能力之情形，是後述所
    引用證據均有證據能力。 
二、訊據被告對上開事實於警詢、偵查、本院審理中均坦承不諱
    ，核與證人李玉娟警詢中陳述相符，且有桃園市政府警察局
    道路交通事故當事人酒精測定紀錄表、桃園市政府警察局舉
    發違反道路交通管理事件通知單、道路交通事故現場圖、道
    路交通事故調查報告表㈠、㈡、現場照片、交通隊中壢中隊警
    員職務報告、身分證號查詢機車駕駛人資料及車牌號碼000-
    000號機車車籍查詢資料、李玉娟之駕駛人查詢資料及車牌
    號碼0000-00號車籍查詢資料、桃園市政府警察局道路交通
    事故當事人登記聯單等在卷可稽（見偵卷，第25頁、第31頁
    、第33頁、第37至41頁、第43至51頁、第53至55頁、第59至
    61頁、第69頁），足認被告自白與事實相符，犯行堪以認定
    。　　
三、核被告所為，係犯刑法第185條之3第1項第1款之駕駛動力交
    通工具而有吐氣所含酒精濃度達每公升0.25毫克以上之罪。
    被告飲酒後，於事實欄所載時間先後2次騎乘機車上路，係
    於密切接近之時、地實施，且各行為獨立性極為薄弱，主觀
    上亦係出於單一犯意，依一般社會健全觀念，應視為數個舉
    動之接續施行，合為包括之一行為予以評價為當，故應論以
    接續犯之一罪，原審判決漏未論及此部分，應予補充。被告
    前於109年間因酒後駕車公共危險案件，經本院以109年度桃
    原交簡字第719號判決判處有期徒刑3月確定，於110年3月4
    日易科罰金執行完畢，有臺灣高等法院被告前案紀錄表在卷
    可考，其於有期徒刑執行完畢之5年內，故意再犯本件有期
    徒刑以上之罪，屬累犯，參酌司法院釋字第775號解釋意旨
    ，考量構成累犯之前案亦為酒駕之公共危險案件，被告屢誡
    屢犯同一罪質案件，未能因前案犯罪經執行完畢後，產生警
    惕作用，刑罰反應力顯然薄弱，應依刑法第47條第1項規定
    加重其刑。 　　　　
四、原審以被告前揭犯行，事證明確，援引刑法第185條之3第1 
    項第1款、第41條第1項前段，刑法施行法第1條之1第1項等
    規定，並審酌被告於飲用酒類後，在不能安全駕駛之情形下
    ，貿然騎乘機車上路，危及道路交通安全，並因酒後駕車導
    致注意力、操控力下降而釀成事故，以及除構成累犯之前案
    紀錄外，曾於100年間因犯不能安全駕駛動力交通工具罪，
    經臺灣桃園地方檢察署檢察官為緩起訴處分確定，卻再為本
    件犯行等一切情狀，量處有期徒刑6月，並諭知易科罰金之
    折算標準為新臺幣1,000元折算1日，核其認事用法俱無違誤
    ，量刑亦稱妥適。
五、被告固然以原審量刑過重及請求易服勞役為由提起上訴，然
    法官於有罪判決如何量處罪刑，甚或是否宣告緩刑，均為實
    體法賦予審理法官裁量之刑罰權事項，法官行使此項裁量權
    ，自得依據個案情節，參酌刑法第57條所定各款犯罪情狀之
    規定，於法定刑度內量處被告罪刑，除有逾越該罪法定刑或
    法定要件，或未能符合法規範體系及目的，或未遵守一般經
    驗及論理法則，或顯然逾越裁量，或濫用裁量等違法情事之
    外，自不得任意指摘其量刑違法，原審判決關於科刑部分，
    係以行為人責任為基礎，已依刑法第57條各款所列情狀，予
    以審酌，並於法定刑度之內，予以量定，客觀上並無明顯濫
    權之情形，亦未違反比例原則，被告主張原審量刑過重，自
    屬無據。至有期徒刑是否可易科罰金或易服社會勞動，悉由
    執行檢察官依法裁量，本院無從越俎代庖，是被告以此為由
    提起上訴亦屬無據。從而，本件被告上訴為無理由，應予駁
    回。 
據上論斷，應依刑事訴訟法第455條之1第1項、第3項、第368條
，判決如主文。 
本案經檢察官王晴怡聲請以簡易判決處刑，檢察官賴怡伶到庭執
行職務。 　　　　
中　　華　　民　　國　　111 　年　　1 　　月　　19　　日
                  刑事第十二庭  審判長法　官　張宏任
　　　　 　　　　　                   法  官  林姿秀
　　　　　　　　　                    法  官  陳華媚
以上正本證明與原本無異。
不得上訴。
        　　　　　　　　　　　　　　　書記官　陳美靜　　
中　　華　　民　　國　　111 　年　　1 　　月　　19　　日